【裁判字號】    98,訴,667
【裁判日期】    981030
【裁判案由】    毒品危害防制條例
【裁判全文】
臺灣苗栗地方法院刑事判決               98年度訴字第667號
公  訴  人  臺灣苗栗地方法院檢察署檢察官
被      告  甲○○
                    12號
上列被告因毒品危害防制條例案件，經檢察官提起公訴（98年度
毒偵字第1001號），被告於本院準備程序中就被訴之事實為有罪
之陳述，經本院合議庭裁定進行簡式審判程序審理，並判決如下
：
    主  文
甲○○施用第一級毒品，累犯，處有期徒刑拾壹月，扣案第一級
毒品海洛因壹小包（淨重零點肆公克）沒收銷燬，又施用第二
級毒品，累犯，處有期徒刑柒月，扣案吸食器壹個沒收，應執行
有期徒刑壹年伍月，扣案第一級毒品海洛因壹小包（淨重零點肆
公克）沒收銷燬、吸食器壹個沒收。
    事  實
一、甲○○前因施用毒品案件，經本院於民國95年1 月23日以95
    年毒聲字第23號裁定送觀察、勒戒後，認無繼續施用毒品之
    傾向，嗣於95年3 月3 日執行完畢釋放出所，並由臺灣苗栗
    地方法院檢察署檢察署檢察官於95年3 月3 日以95年度毒偵
    字第150 號不起訴處分確定。
二、甲○○有下列之前案：
(一)、施用第一、二級毒品案件經本院於95年8 月29日以95年訴字
    第426 號判決分別判處有期徒刑8 月、4 月確定。
(二)、再因施用第一、二級毒品案件經本院於96年2 月7 日以95年
    訴字第601號判決分別判處有期徒刑10月、6 月確定。
(三)、另因違反槍砲彈藥刀械管制條例案件，經臺灣高等法院臺中
    分院於95年11月16日以95年上訴字第1947號判決判處有期徒
    刑3 年確定。
(四)、甲○○所犯上開經判處有期徒刑之各案，於96年9 月21日經
    本院以96年聲減字第817 號裁定分別減為有期徒刑4 月、2
    月、5 月、3 月、1 年6 月，並合併定其應執行刑為有期徒
    刑2 年5 月，甫於97年9 月19日因縮短刑期假釋出監，繼於
    98 年4月13日因縮刑期滿未經撤銷假釋而以已執行完畢論。
三、甲○○於前案執行完畢後5 年內，又有下述之施用毒品行為
    ：
(一)、基於施用第一級毒品海洛因之犯意，於98年8 月7 日上午9
    時許，在苗栗縣竹南鎮○○街187 巷2 弄15號3 樓第306 號
    套房內，以將海洛因摻在香菸中抽吸之方式，施用第一級毒
    品海洛因1 次。
(二)、基於施用第二級毒品安非他命之犯意，於98年8 月6 日22時
    許，在上址，以將安非他命置於玻璃球內加熱而吸其煙霧之
    方式，施用第二級毒品安非他命乙次。
(三)、嗣於98年8 月7 日上午9 時30分許，在上址為警執行搜索後
    查獲，並扣得其所有之第一級毒品海洛因1 小包（淨重0.43
    公克）以及供施用毒品用之吸食器1 組。
四、案經苗栗縣警察局竹南分局報請臺灣苗栗地方法院檢察署檢
    察官偵查起訴。
   理  由
一、本件被告甲○○所犯非死刑、無期徒刑或最輕本刑有期徒刑
    3 年以上之罪，亦非高等法院管轄第一審案件，且於準備程
    序進行中，被告先就被訴事實為有罪之陳述，經告知被告簡
    式審判程序之旨，並聽取檢察官、被告之意見後，本院裁定
    進行簡式審判程序，是本件之證據調查，依刑事訴訟法第
    273 條之2 規定，不受同法第159 條第1 項、第161 條之2
    、第161 條之3 、第163 條之1 及第164 條至第170 條規定
    之限制，合先敘明。
二、認定犯罪事實所憑之證據及其認定之理由：
(一)、訊據被告甲○○對於伊有於犯罪事實欄三所載之時、地分別
    施用第一級毒品、第二級毒品各乙次之事實，迭於檢察官98
    年8 月27日訊問時（偵卷第44頁），及本院98年10月16日行
    準備程序時（本院卷第23頁）、審理時（本院卷第32頁）供
    認不諱。
(二)、為警於98年8 月7 日上午9 時30分許，在苗栗縣竹南鎮○○
    街187 巷2 弄15號3 樓第306 號被告租屋處所查扣之該小包
    粉末，經送請法務部調查局鑑定結果確含有第一級毒品海洛
    因成分（淨重0.43公克），有該局濫用藥物實驗室98年9 月
    4 日調科壹字第09823024390 號鑑定書1 紙在卷足憑（偵卷
    第55頁）。
(三)、苗栗縣警察局竹南分局偵辦毒品案件尿液鑑驗代碼對照表、
    濫用藥物尿液檢驗檢體監管紀錄表、採尿同意書各1 紙（偵
    卷第28頁、29頁、32頁）：證明送驗編號第98B0182 號尿液
    檢體，係被告所排放，被告身體之代謝物。
(四)、中山醫學大學附設醫院檢驗科藥物檢測中心於98年8 月20日
    所出具之尿液檢驗報告乙紙（偵卷第52頁）：足證被告為警
    所採集編號第98B0182 號尿液檢體，經送確認檢驗結果，呈
    嗎啡、安非他命及甲基安非他命陽性反應，可證被告確有施
    用第一、二級毒品之事實。
(五)、扣案吸食器1 組：證明被告有施用第二級毒品之事實。
(六)、搜索扣押時所拍攝之起獲扣案物之現場照片9 張（偵卷第24
    頁、25頁、26頁）：證明扣案之毒品及吸食器等係於被告之
    租屋處所起獲。
(七)、臺灣苗栗地方法院檢察署刑案資料查註紀錄表、矯正簡表、
    全國施用毒品案件紀錄表、臺灣高等法院被告前案紀錄表各
    乙份（偵查前案紀錄卷、本院卷第6 頁至13頁）：證明被告
    前業經觀察、勒戒執行完畢，惟於釋放後5 年內曾再犯施用
    毒品罪之事實。
(八)、綜上所述，本件事證明確，被告犯行洵堪認定，應予依法論
    科。
三、適用之法律：
(一)、核被告所為，係犯毒品危害防制條例第10條第1 項之施用第
    一級毒品罪、第2 項之施用第二級毒品罪。
(二)、被告施用第一級毒品、第二級毒品前後持有之低度行為應為
    施用之高度行為所吸收，不另論罪。
(三)、被告所犯前開2 罪間，犯意各別，罪名有異，應予分論併罰
    。
四、刑罰有加重之理由：被告有下述之前案紀錄：
(一)、施用第一、二級毒品案件經本院於95年8 月29日以95年訴字
    第426 號判決分別判處有期徒刑8 月、4 月確定。
(二)、再因施用第一、二級毒品案件經本院於96年2 月7 日以95年
    訴字第601號判決分別判處有期徒刑10月、6 月確定。
(三)、因違反槍砲彈藥刀械管制條例案件，經臺灣高等法院臺中分
    院於95年11月16日以95年上訴字第1947號判決判處有期徒刑
    3 年確定。
(四)、甲○○所犯上開經判處有期徒刑之各案，於96年9 月21日經
    本院以96年聲減字第817 號裁定分別減為有期徒刑4 月、2
    月、5 月、3 月、1 年6 月，並合併定其應執行刑為有期徒
    刑2 年5 月，甫於97年9 月19日因縮短刑期假釋出監，繼於
    98 年4月13日因縮刑期滿未經撤銷假釋而以已執行完畢論。
(五)、被告於前案受徒刑之執行完畢後，5 年以內故意再分別犯本
    件有期徒刑以上之罪者，為累犯，有臺灣高等法院被告前案
    紀錄表1 份在卷足憑（本院卷第6 頁至13頁），應分別依刑
    法第47條第1 項之規定加重其刑。
五、爰審酌被告有施用毒品之前科，經觀察、勒戒程序，仍無法
    戒除，復又觸犯本件犯行，顯示其無戒絕之決心，本件被告
    僅施用毒品行為，雖傷害自身健康，惟所生危害非鉅，被告
    犯後已坦承犯行，態度尚屬良好等一切情狀，參酌公訴人之
    求刑，量處如主文所示之刑，以資儆懲。
六、沒收銷燬及沒收之依據：
(一)、被告所持有之該小包粉末（淨重0.43公克），為第一級毒品
    海洛因，已如前述，應依毒品危害防制條例第18條第1 項前
    段規定沒收銷燬。
(二)、查扣之該組吸食器係被告所有供施用第二級毒品所用之物，
    業據被告供明在卷（本院卷第32頁），爰依刑法第38條第1
    項第2款規定沒收之。
七、據上論斷，應依刑事訴訟法第273 條之1 第1 項、第299 條
    第1 項前段，毒品危害防制條例第10條第1 項、第2 項、第
    18條第1 項前段，刑法第11條、第47條第1 項、第38條第1
    項第2 款、第51條第5 款，判決如主文。
中    華    民    國    98    年    10    月    30    日
                  刑事第一庭    法  官  林信旭
以上正本證明與原本無異。
如不服本判決應於收受判決後10日內向本院提出上訴書狀，並應
應敘述具體理由。其未敘述上訴理由者，應於上訴期間屆滿後20
日內向本院補提理由書( 均須按他造當事人之人數附繕本) 「切
勿逕送上級法院」。
                                書記官  許千士
中    華    民    國    98    年    10    月    30    日
本判決附錄法條：
毒品危害防制條例第10條
施用第一級毒品者，處 6 月以上 5 年以下有期徒刑。
施用第二級毒品者，處 3 年以下有期徒刑。


司法院資訊處製作；財團法人民間司法改革基金會備份。
